臺灣臺南地方法院交通事件裁定        100年度交聲字第380號
原處分機關  交通部公路總局嘉義區監理所麻豆監理站
異  議  人
即受處分人  顏志榮
上列受處分人因違反道路交通管理處罰條例案件，對於交通部公
路總局嘉義區監理所麻豆監理站民國100年3月31日所為之裁決處
分（處分案號：麻監裁罰字第裁75-RB0000000號）聲明異議，本
院裁定如下：
      主  文
異議駁回。
      理  由
一、原處分意旨略以：異議人顏志榮於民國100年1月26日8時28
    分許，駕駛車牌號碼6281-QA號自用小客車（下稱系爭汽車
    ），沿中山高速公路暖暖交流道往碇內方向行駛至交流道下
    路口處時，適逢該路口之交通號誌顯示為紅燈，異議人未依
    規定於停止線前停等，即闖越停止線紅燈迴轉駛回中山高速
    公路，經基隆市政府警察局第三分局（下稱舉發機關）員警
    以「闖紅燈（違規迴轉）」為由予以製單舉發異議人。嗣原
    處分機關即交通部公路總局嘉義區監理所麻豆監理站以異議
    人違規事實明確，以道路交通管理處罰條例第53條第1項、
    第63條第1項第3款及違反道路交通管理事件統一裁罰基準表
    規定，裁處異議人罰鍰新臺幣（下同）2,700元，並加記違
    規點數3點等語。
二、聲明異議意旨略以：本件舉發應提出相關之證據才能讓異議
    人信服，異議人接到之罰單未附上違規證據，爰聲明異議，
    請求撤銷原處分等語。
三、按汽車駕駛人，行經有燈光號誌管制之交岔路口闖紅燈者，
    處1,800元以上5,400元以下罰鍰；汽車駕駛人有第53條情形
    者，除依原條款處罰鍰外，各記違規點數3點，道路交通管
    理處罰條例第53條第1項、第63條第1項第3款分別定有明文
    。
四、經查：
  (一)舉發機關以異議人於上揭時、地有「行經有燈光號誌管制之
    交岔路口闖紅燈」之違規行為而舉發之，原處分機關據此裁
    處異議人2,700元之罰鍰，並加記違規點數3點之情，有原處
    分機關100年3月31日麻監裁罰字第裁75-RB0000000號裁決書
    及舉發機關100年1月27日基警交字第RB0000000號舉發通知
    單等件在卷為證。
  (二)次查，本院於100年6月16日調查庭中當庭勘驗本件違規採證
    光碟，勘驗結果為：1.檔案編號64314的畫面，於8時22分41
    秒，該路口為紅燈，自內車道1、2、3車道之車輛均停等紅
    燈，一部銀色自小客車自第4車道駛來，並未停等紅燈，即
    向左迴轉。2.檔案編號64300的畫面，於8時22分46秒至48秒
    ，有一部銀色自小客車自畫面左上方往中山高方向駛去，其
    與路面分隔島的距離不到5公尺，該畫面下方路口並無直行
    車輛，直行方向應為紅燈，橫向有車輛通行，應為綠燈等情
    ，有本院該次勘驗筆錄可稽（本院卷第24頁背面）及舉發機
    關100年5月18日基警三分五字第1000304434號函所附採證光
    碟在卷可佐（本院卷第16至22頁）。參以證人即本件舉發員
    警黃景亮於100年6月16日到院具結證稱：本件是我舉發的，
    我當時是在暖暖交流道執行交通疏導的勤務，我有在暖暖交
    流道執行燈控的作業，當時有輛車牌號碼6281-QA號自小客
    車從中山高往碇內的方向行駛，在交流道口迴轉往中山高，
    當時該路口已經係紅燈，已經有許多輛車在路口停等，該自
    小客車是直接闖紅燈迴轉往中山高方向，我值勤時站立之位
    置是在我們檢送鈞院之相關位置圖中以鉛筆標示的位置，
    而異議人行進方向就如同我們標示的虛線箭頭方向，我當時
    站立的位置距離該車子最近時相距5公尺之內，不到3公尺，
    當天天氣晴，視線清晰等語明確（本院卷第24頁及背面），
    又參酌本院於當日勘驗採證光碟後就違規車輛之行進路線情
    形向證人黃景亮確認，經其證述：檔案64314的畫面是從高
    速公路往碇內方向，而檔案64300係往高速公路的方向，而
    檔案編號64314的畫面，於8時22分41秒，該路口為紅燈，自
    內車道1、2、3車道之車輛均停等紅燈，一部銀色自小客車
    自第4車道駛來，該部小客車就是我所舉發的系爭汽車，該
    車迴轉後距離我所站的分隔島位置很近，所以我有看到車號
    ，而檔案編號64300的畫面，於8時22分46秒至48秒，有一部
    銀色自小客車自畫面左上方往中山高方向駛去，該部汽車就
    是本件舉發之系爭汽車畫面等語綦詳（本院卷第24正面至第
    25頁正面），且系爭汽車之車身顏色確為銀色一情，亦有本
    院所查之汽車車籍資料在卷可憑。另衡以證人黃景亮與異議
    人間素不相識，亦查無宿怨糾葛，應無設詞構陷異議人之必
    要，且證人黃景亮身為執法人員，熟稔刑法偽證罪之規定，
    實無甘冒七年以下有期徒刑之刑事訴追風險，而為舉發異議
    人違反道路交通管理事件違規使其僅受罰鍰2,700元及記違
    規點數等行政裁罰之理，基此，堪認證人黃景亮前開證詞信
    而有據。綜上各情互核以觀，異議人確有行經上開路口處時
    適遇紅燈而未於停止線前方煞停，且直接闖越停止線而迴轉
    之違規行為無訛。
  (三)綜上所述，異議人於上揭時、地有駕駛系爭汽車闖紅燈之違
    規行為，既堪予認定，則原處分機關據此裁處異議人2,700
    元罰鍰，並加記違規點數3點之處分，於法尚無不合，是以
    ，本件異議為無理由，應予駁回。
五、據上論斷，應依道路交通管理處罰條例第87條第2項、道路
    交通事件處理辦法第18條，裁定如主文。
中    華    民    國   100    年    8     月    16    日
                        交通法庭  法  官  黃聖涵
以上正本證明與原本無異。
如不服本裁定，應於收受送達後5日內向本院提出抗告狀。（應
附繕本）
                                  書記官  吳揆滿
中    華    民    國   100    年    8     月    16    日